# 请教陈版主，递延收益如何处理 - 企业合并层面

提问人：huoding2nd 时间：2021-08-20 16:21:36
请教陈版主，A公司收购非关联方B公司，收购评估时，B公司有合计递延收益（是管网接入配套费，不是政府补助）账面余额 1 亿元，评估后递延收益余额确认为了账面价值的25%， 2500 万，递延收益评估值减少了75%，评估净资产增值 7500 万，而在合并层面报表中，净资产增值的那 7500万，无法再确认为营业收入在以后可摊销年度进行摊销了吧，那之后需要每年摊销的 750 万是不是就是实亏了？
在合并报表层面上，应该怎样进行调整，评估增值的75%的收入才不算亏损呢？

回答人：chenyiwei
如果本案例属于非同一控制下企业合并，则在收购方合并报表层面，被收购方的递延收益有部分并不符合负债的定义（在主帖中，可能只有25%代表未来需向用户提供的水、气等商品的价值），因此该75%部分在收购方合并报表层面不确认为负债，相应地，后续也不会有这部分递延收益摊销所形成的营业收入。
（不过我个人估计，评估增值75%的处理可能并不恰当，而是评估增值100%，另外确认25%的递延所得税负债）
由于净资产评估增值，相应导致收购时的商誉金额减少，后续商誉减值的压力相应减轻。

提问人：huoding2nd 时间：2021-08-23 16:08:30
多谢陈版主的回复，。但是还是有不理解的地方，在做被收购方的评估时，用资产基础法做的，（用账面金额的25%作为评估值的原因也只是说预计递延收益结转收入时会产生25%的所得税，所以才取得25%。） 可是这个评估值相当于只考虑了资产、负债。 那这样在后续做合并利润表的时候，非同一控制下，如果收购时的商誉金额并未减少，后续75%的递延收益也确认不了收入，那在合并层面，这部分收入是不是就是亏损了。
如果不想再合并层面亏掉这部分收入，应该怎么做合并呢？

回答人：chenyiwei
因为负债评估增值，可辨认净资产增加，所以购买日的商誉会减少的。